臺灣臺中地方法院行政訴訟判決
110年度交字第361號
原      告  温廷浩  
            陳志瑜  
被      告  臺中市交通事件裁決處
                      設臺中市○○區○○○路00號
代  表  人  黃士哲    住同上
訴訟代理人  黃曉妍律師
上列當事人間交通裁決事件，原告不服被告民國110年7月30日中
市裁字第68-JC0000000、68-JC0000000A號裁決書，提起行政訴
訟，本院判決如下：
    主  文
原告之訴駁回。
訴訟費用新臺幣參佰元由原告負擔。
    事實及理由
一、程序事項：按行政訴訟法第237條之7規定，交通裁決事件之
    裁判，得不經言詞辯論為之。本件屬交通裁決事件，依兩造
    所述各節及卷內資料其事證已臻明確，本院認無經言詞辯論
    之必要，爰不經言詞辯論而為判決。
二、事實概要：
　　原告温廷浩所有號牌BKC-9610號自用小客貨車(下稱系爭車
    輛）於民國110年7月3日19時30分，行經南投縣仁愛鄉臺14
    線甲線12.7公里處，因「1.非遇突發狀況，在行駛途中任意
    驟然減速、煞車或於車道中暫停。2.汽車駕駛人有第43條第
    1項行為者」之違規行為，經南投縣政府警察局仁愛分局（
    下稱舉發機關）員警認定該車違反道路交通管理處罰條例第
    43條第1項第4款及第43條第4項之規定，遂對車主即原告温
    廷浩掣開第JC0000000號舉發違反道路交通管理事件通知單
    。原告温廷浩就違反道路交通管理處罰條例第43條第1項第4
    款部分，於到案期限前檢具事證及應歸責人相關資料，向被
    告告知應歸責人即原告陳志瑜，被告續於110年7月30日以中
    市裁字第68-JC0000000號裁決書（下稱原處分一），依道路
    交通管理處罰條例第43條第1項第4款、第63條第1項第3款、
    第24條第1項第3款及「違反道路交通管理事件統一裁罰基準
    表」之規定，按期限內到案之基準，裁處原告陳志瑜第1階
    段罰鍰新臺幣（下同）18,000元，記違規點數3點，並應參
    加道路交通安全講習，並於同日以中市裁字第68-JC0000000
    A號裁決書（下稱原處分二），依道路交通管理處罰條例第4
    3條第4項前段及「違反道路交通管理事件統一裁罰基準表」
    之規定，裁處原告温廷浩吊扣汽車牌照6個月。經被告審酌
    原告於法定期間內提起行政訴訟，即應依「違反道路交通管
    理事件統一裁罰基準及處理細則」第66條第2項規定，俟法
    院裁判確定後，依其裁判處理，故刪除68-JC0000000A號裁
    決書處罰主文二關於汽車牌照逾期不繳送者之文字記載，並
    送達原告。
三、原告主張略以：
　　原告即駕駛人陳志瑜在110年7月3日晚上19時許，駕駛BKC-9
    610自用小客貨車自南投台14甲線行駛下山，時速正常無超
    速，唯後車在行駛中以其車前大燈對我車閃照約有數十分之
    久，該後車跨越雙黃線超越我車，因之前對我車閃照很久，
    陳志瑜在其後也依樣對其車閃照，詎該車竟急煞讓我車通過
    後，在我車後面又狂閃大燈照射我車，陳志瑜在眼睛無法負
    荷強光之際，煞車停靠欲瞭解發生車況，該車竟即倒車停在
    路邊即疾駛前行而離開等語。並聲明：原處分一、二撤銷。
四、被告答辯則以：
    從檢舉民眾車輛行車紀錄器畫面顯示，系爭車輛行駛於南投
    縣仁愛鄉臺14甲線12.7公里處下車路段，該路段為雙向各一
    車道之下山路段，系爭車輛於前方車輛駛離，在前方車況無
    突發狀況下，煞車減速並暫停於車道上，依照前揭說明，系
    爭車輛之行為，超出用路人之合理預期，自應受罰等語。並
    聲明：原告之訴駁回。
五、本院之判斷：
(一)按「汽車除遇突發狀況必須減速外，不得任意驟然減速、煞
    車或於車道中暫停。前車如須減速暫停，駕駛人應預先顯示
    燈光或手勢告知後車，後車駕駛人應隨時注意前車之行動。
    」、「汽車駕駛人，駕駛汽車有下列情形之一者，處新臺幣
    6 千元以上2 萬4 千元以下罰鍰，並當場禁止其駕駛：四、
    非遇突發狀況，在行駛途中任意驟然減速、煞車或於車道中
    暫停。」、「汽車駕駛人有第一項第一款至第四款或前項行
    為者，並吊扣該汽車牌照三個月」、「汽車駕駛人有下列各
    款所列條款之一者，除依原條款處罰鍰外，並予記點：三、
    有第43條、第53條或第53條之1情形之一者，各記違規點數3
    點。」、「汽車駕駛人，有下列情形之一者，應接受道路交
    通安全講習：三、有第43條規定之情形。」道路交通安全規
    則第94條第2項、道路交通管理處罰條例第43條第1項第4款
    及第4項前段、第63條第1項第3款及第24條第1項第3款分別
    定有明文。
(二)經查，本院勘驗調查舉發機關提供之採證光碟，製成勘驗筆
    錄附卷為證（見本院卷第95頁），勘驗結果為：檢舉民眾車
    輛行車紀錄器畫面時間0000-00-00 00：30：10時至19：30
    ：11時檢舉民眾車輛(下稱該車)行駛於南投縣仁愛鄉臺14甲
    線12.7公里處下坡路段，畫面顯示該路段為雙向各1車道，
    車道間以雙黃實線相隔，當時該車前方為小客貨車(下稱系
    爭車輛)正跟著前車下山，19：30：12時系爭車輛之前車後
    方煞車燈及第三煞車燈亮起，19：30：13時至19：31：10時
    系爭車輛後方煞車燈及第三煞車燈跟著亮起，接著系爭車輛
    前車之後方煞車燈及第三煞車燈關閉，並往前行駛，系爭車
    輛竟減速，與前車距離拉大，之後系爭車輛後方煞車燈及第
    三煞車燈再度亮起，並於車道中暫停，此時畫面顯示系爭車
    輛前方已無車輛，系爭車輛仍繼續暫停，該車被迫停在車道
    上，之後該車倒車，並暫停等待系爭車輛。
(三)依上開勘驗結果可知，系爭車輛沿南投縣仁愛鄉臺14甲線12
    .7公里下坡路段行駛，於前方無緊急危險之情況下，於車道
    中暫停，後方該車被迫停在車道上等情。雖原告主張該車狂
    閃大燈照射我車，原告陳志瑜在眼睛無法負荷強光之際，煞
    車停靠欲瞭解發生車況云云，惟依前揭道路交通管理處罰條
    例第43條第1 項第4款規定以觀，其立法意旨乃在於駕駛人
    若恣意驟然減速，將導致後方之車輛應變不及而造成追撞，
    是除非遇有突發狀況影響行車動線而不得不然，否則依法即
    嚴禁驟然減速或暫停，亦即上開規範目的乃在於使駕駛人能
    合理預期他方之行車動態，俾能有充分之時間應變，避免因
    無預期於車道中暫停導致其他駕駛人因反應不及而失控，或
    因亦猝然減速而產生連鎖反應致肇事，故所謂「於車道中暫
    停」之認定自應考量其他駕駛人之合理預期之程度。又所謂
    「突發狀況」，應具有立即發生之危險性及急迫性之狀況存
    在（如前方甫發生車禍事故、前方有掉落之輪胎、倒塌之路
    樹襲來或其他相類程度事件），駕駛人若不立即採取減速、
    煞車或於車道中暫停之措施，即會發生其他行車上之事故或
    其他人員生命、身體之危險等，始足當之。查，依當時路況
    原告駕駛系爭車輛前方並未有緊急性、危險性之情況發生，
    且依當時系爭路段之車流狀況，顯無煞車暫停之必要，惟原
    告竟於行駛途中在無何突發狀況下，不顧車道上之該車是否
    仍在行駛中，即貿然將系爭車輛暫停於車道上，阻擋該車行
    進路線，已嚴重影響道路交通之行車秩序及安全，倘若道路
    上一有行車糾紛即得任意於車道中減速、煞車甚或是直接停
    車，將立即影響後方用路人行駛之權利，更可能增添交通事
    故之發生。從而，本件原處分認定原告有「非遇突發狀況，
    在車道中暫停」之違規行為，並裁處原告，認事用法應無違
    誤。故原告以有行車糾紛為由，主張其行為構成「突發狀況
    」云云，即非可採。其另聲請傳喚檢舉人到庭對質乙事，然
    依上開事證已堪予認定原告之違規情事，核原告之聲請即無
    再予以調查之必要，併予指明。
六、綜上所述，原告違規事證明確，被告依法所為原處分一、二
    並無違誤，原告訴請撤銷，為無理由，應予駁回。
七、本件事證已臻明確，兩造其餘主張及陳述，經核於判決結果
    不生影響，爰不逐一論列，附此敘明。
八、本件第一審裁判費為300元，應由原告負擔，爰確定第一審
    訴訟費用額如主文第2項所示。
據上論結，本件原告之訴為無理由，依行政訴訟法第237條之7、
第98條第1項前段、第237條之8第1項，判決如主文。
中　　華　　民　　國　 111　　年　　4　　月　　22　　日
　　　　　　　　　行政訴訟庭　法　官   吳俊螢
上為正本係照原本作成。
如不服本判決，應於送達後20日內，向本院提出上訴狀，其未表
明上訴理由者，應於提出上訴後20日內向本院補提理由書（均須
按他造人數附繕本）。上訴理由應表明關於原判決所違背之法令
及其具體內容，或依訴訟資料可認為原判決有違背法令之具體事
實。
中　　華　　民　　國　　111 　年　　4 　　月　　22　　日
                              書記官　  王素珍